【裁判字號】    99,簡上,281
【裁判日期】    991013
【裁判案由】    偽造文書
【裁判全文】
臺灣臺南地方法院刑事判決             99年度簡上字第281號
上  訴  人  臺灣臺南地方法院檢察署檢察官
被      告  甲○○
上列上訴人因被告偽造文書案件，不服本院刑事簡易庭99年度簡
字第1432號中華民國99年6月9日第一審判決（聲請簡易判決處刑
書案號：99年度調偵字第699號），提起上訴，本院管轄之第二
審合議庭判決如下：
    主  文
上訴駁回。
    事實及理由
一、本案經本院審理結果，認第一審判決對被告甲○○論以行使
    偽造私文書罪，量處有期徒刑三月，諭知易科罰金之折算標
    準，並給予緩刑2年，其認事用法及量刑均無不當，應予維
    持，除附表部分原判決書引用之臺灣臺南地方法院檢察署檢
    察官聲請簡易判決處刑書附表「保單號碼」欄上所載「0000
    00000」、「000000000」部分，顯係「0000000000」、「00
    00000000」之誤載，應予更正外，餘均引用第一審判決書記
    載之事實、證據及理由（如附件）。
三、檢察官上訴意旨雖以：審酌本件被告甲○○犯罪後飾詞狡辯
    其偽造之動機，並未與告訴人和解，徵得告訴人之諒解，且
    迄未向美商大都會人壽保險股份有限公司（以下簡稱大都會
    人壽公司）處理回復變更前之原狀之事宜，量刑顯屬過輕為
    由，請求將原判決撤銷，更為適當之判決。然而，關於刑之
    量定，係實體法上賦予法院得為自由裁量之事項，倘其未有
    逾越法律所規定之範圍，除顯有失出失入等科罰與罪責不相
    當之情形外，應予尊重，不得任意加以指摘，原審已就被告
    犯行之不法內涵相關之一切情狀為謹慎之裁量，並無違法或
    顯然失出失入，亦無何科罰與罪責不相當之瑕疵可指；又被
    告雖未與告訴人和解，然本件被告偽造告訴人簽名，將原以
    被告為被保險人，告訴人為要保人、受益人為告訴人之保險
    契約，變更要保人為被告、受益人為告訴人及渠2人所生之
    子女，告訴人可能因此所受之損害亦僅是與其子女平分保險
    金，並無何更大之不利益，況被告業已向大都會人壽辦理更
    正，將前開更變回復原狀，是告訴人實質上並未因被告更改
    保險單之犯行而受有損害。告訴人以被告本件犯行侵害其財
    產損害新臺幣（下同）100萬元及精神慰撫金100萬元部分，
    亦經本院以告訴人並無損害為由，駁回其請求，此有本院99
    年度訴字第984號判決存卷可查（本院卷第59頁）。是被告
    未能與告訴人成立和解，並非可苛責被告之事由，而據為不
    利被告科刑之依據。至告訴人聲請檢察官上訴理由所稱，被
    告在渠2人婚姻關係存續期間，對告訴人為習慣性羞辱、施
    暴虐待等行為，致其受損部分，縱告訴人所述為真實，亦與
    被告本件犯行無涉。綜上，檢察官上訴指摘原審法院量刑過
    輕，為無理由，應予駁回。
據上論斷，應依刑事訴訟法第455條之1第1項、第3項、第373 條
、第368條，判決如主文。
本案經檢察官乙○○到庭執行職務。
中    華    民    國    99    年    10    月    13    日
                  刑事第七庭   審判長法  官  林彥君
                                     法  官  周宛瑩
                                     法  官  莊玉熙
以上正本證明與原本無異。
本件不得上訴。
                                     書記官  余富誠
中    華    民    國    99    年    10    月    14    日
附錄本案論罪科刑法條全文：
中華民國刑法第210條
（偽造變造私文書罪）
偽造、變造私文書，足以生損害於公眾或他人者，處5年以下有
期徒刑。
中華民國刑法第216條
（行使偽造變造或登載不實之文書罪）
行使第210條至第215條之文書者，依偽造、變造文書或登載不實
事項或使登載不實事項之規定處斷。

司法院資訊處製作；財團法人民間司法改革基金會備份。
